臺灣桃園地方法院刑事裁定　　　　　　 100年度聲減字第20號
公　訴　人　臺灣桃園地方法院檢察署檢察官
受　刑　人　汪義和
上列受刑人因犯如附表所示之案件，已經判決罪刑確定，聲請人
聲請減刑及定其應執行之刑（100 年度聲減字第17號），本院裁
定如下：
    主  文
汪義和所犯如附表編號1 、2 所示之罪，均減刑詳如附表編號 1
、2 所載。附表編號1 、2 所示之罪減刑後之刑與附表編號3 所
示之罪所減得之刑，應執行有期徒刑壹年壹月。
    理  由
一、聲請意旨略以：受刑人汪義和因分別於附表所列日期，犯如
    附表所示之罪，經法院各判處如附表所示之刑，並均確定在
    案。茲受刑人所犯如附表編號1 、2 所示之罪，其犯罪時間
    均在民國96年4 月24日以前，合於減刑條件，爰聲請予以減
    刑，並就附表編號1 、2 所示之罪減刑後之刑與附表編號 3
    所示之罪刑，聲請定其應執行之刑等語。
二、按裁判確定前犯數罪者，併合處罰之；數罪併罰，有二裁判
    以上者，依第51條之規定，定其應執行之刑，刑法第50條、
    第53條分別定有明文。次按犯罪在中華民國96年4 月24日以
    前者，除本條例另有規定外，依下列規定減刑：一死刑減為
    無期徒刑。二無期徒刑減為有期徒刑20年。三有期徒刑、拘
    役或罰金，減其刑期或金額二分之一；依本條例應減刑之數
    罪，經二以上法院裁判確定者，得由一檢察官或應減刑之人
    犯合併向其中一裁判法院聲請裁定之；裁判確定前犯數罪均
    應減刑而未定執行刑者，就各罪依第2 條、第4 條、第6 條
    至第8 條規定減刑後，適用刑法第51條定其應執行之刑，中
    華民國96年罪犯減刑條例第2 條第1 項、第8 條第3 項、第
    10條第1 項亦定之甚詳。
三、又按行為後法律有變更者，適用行為時之法律。但行為後之
    法律有利於行為人者，適用最有利於行為人之法律，94年 1
    月7 日修正公布，並自95年7 月1 日施行之刑法第2 條第 1
    項定有明文。此條文係規範行為後法律變更所生新舊法比較
    適用之準據法，於新法施行後，應適用新法第2 條第1 項之
    規定，為「從舊從新」之比較。本件受刑人於裁判確定前所
    犯如附表編號1 至3 所示之罪，均係於95年7 月1 日之前犯
    之，按修正前刑法第51條第5 款規定，數罪併罰，分別宣告
    其罪之刑，「宣告多數有期徒刑者，於各刑中之最長期以上
    ，各刑合併之刑期以下，定其（應執行）刑期。但不得逾20
    年。」，修正後刑法第51條第5 款規定之本文同修正前之規
    定，惟於但書將「不得逾20年」之限制，修正為「不得逾30
    年」，修正後刑法將應執行刑之上限提高為30年，就行為人
    而言，顯生實質刑罰法律效果之變更，自屬法律變更，而有
    新舊法比較之適用。比較修正前後之規定，修正後之規定顯
    較不利於行為人，依刑法第2 條第1 項前段之規定，自應依
    修正前之刑法第51條第5 款，定其應執行之刑。
四、查受刑人汪義和前因加重竊盜案件，經臺灣高等法院於93年
    6 月16日以93年度上易字第810 號判決判處有期徒刑1 年 4
    月確定（如附表編號1 所示）；復因加重竊盜案件，經本院
    於94年10月26日以94年度易字第1206號判決判處有期徒刑 7
    月，於94年11月21日確定（如附表編號2 所示）；再因使大
    陸地區人民非法進入臺灣地區案件，經臺灣板橋地方法院於
    99年9 月8 日以99年度簡字第7638號判決判處有期徒刑5 月
    ，減為有期徒刑2 月15日，於99年10月11日確定（如附表編
    號3 所示）等情，分別有前揭裁判各1 份、臺灣高等法院被
    告前案紀錄表及刑案資料查註紀錄表在卷可稽。茲檢察官以
    附表編號1 、2 所示等罪之犯罪時間，均在96年4 月24日以
    前，合於減刑條件，就附表編號1 、2 所示之罪聲請予以減
    刑，並與附表編號3 所示之罪所減得之刑定其應執行之刑，
    本院審核聲請人所附相關事證，認其聲請於法尚無不合，應
    予准許。另按依減刑條例之減刑裁定，係按原判決之宣告刑
    而減之，並非重新判決，故是否准於易科罰金及其關於易科
    罰金之折算標準，均應依原判決時所應適用法律，有關是否
    准於易科罰金及其折算標準決定之，並不生新舊法比較適用
    問題（最高法院97年台非字第38號判決參照），查本件受刑
    人所犯如附表編號2 所示之罪，其犯罪時間為93年5 月1 日
    ，係在95年7 月1 日前，爰併依原判決裁判時即刑法修正前
    之規定，就其減得之刑諭知易科罰金之折算標準。又按行為
    人所犯為數罪併罰，其中之一罪雖得易科罰金，但因與不得
    易科之他罪合併處罰之結果，於定執行刑時，祇須將各罪之
    刑合併裁量，不得易科罰金合併執行（司法院大法官會議解
    釋釋字第14 4號解釋意旨參照）。是本案受刑人所犯如附表
    編號2 、3 所示之罪雖得易科罰金，但因與不得易科罰金之
    如附表編號1 所示之罪合併處罰之結果，本院於定執行刑時
    ，自不得諭知易科罰金，併此敘明。
據上論斷，應依中華民國96年罪犯減刑條例第2 條第1 項第3 款
、第8 條第3 項、第10條第1 項、第12條，刑法第2 條第1 項前
段、第53條，修正前刑法第41條第1 項前段、第51條第5 款，廢
止前罰金罰鍰提高標準條例第2 條前段，現行法規所定貨幣單位
折算新臺幣條例第2 條，裁定如主文。
中    華    民    國   100    年    4     月    22    日
                  刑事第五庭   法  官  劉淑玲
以上正本證明與原本無異。
如不服本裁定，應於裁定送達後5 日內向本院提出抗告狀。
(應附繕本)
                               書記官  許婉茹
中    華    民    國   100    年    4     月    25    日
附表：受刑人汪義和減刑及定應執行之刑案件一覽表
┌───────┬───────────┬───────────┬───────────┐
│    編號      │          1           │           2          │          3           │
├───────┼───────────┼───────────┼───────────┤
│    罪名      │加重竊盜              │加重竊盜              │使大陸地區人民非法進入│
│              │                      │                      │臺灣地區              │
├───────┼───────────┼───────────┼───────────┤
│   宣告刑     │有期徒刑1 年4 月      │有期徒刑7 月          │有期徒刑5 月，如易科罰│
│              │                      │                      │金，以銀元300 元即新臺│
│              │                      │                      │幣900 元折算1 日。    │
├───────┼───────────┼───────────┼───────────┤
│減刑後之宣告刑│有期徒刑8 月          │有期徒刑3 月15日，如易│有期徒刑2 月15日，如易│
│              │                      │科罰金，以銀元300 元即│科罰金，以銀元300 元即│
│              │                      │新臺幣900元折算1日    │新臺幣900 元折算1 日  │
├───────┼───────────┼───────────┼───────────┤
│  犯罪日期    │92年8 月27日          │93年5 月1 日          │92年10月24日          │
├───────┼───────────┼───────────┼───────────┤
│  偵查機關    │臺灣士林地方法院檢察署│臺灣桃園地方法院檢察署│臺灣板橋地方法院檢察署│
│  年度案號    │92年度偵字第8330號    │94年度偵緝字第684 號  │96年度偵字第26661 號  │
├──┬────┼───────────┼───────────┼───────────┤
│  最│法  院  │臺灣高等法院          │臺灣桃園地方法院      │臺灣板橋地方法院      │
│  後├────┼───────────┼───────────┼───────────┤
│  事│案  號  │93年度上易字第810 號  │94年度易字第1206號    │99年度簡字第7638號    │
│  實├────┼───────────┼───────────┼───────────┤
│  審│判決日期│93年6 月16日          │94年10月26日          │99年9 月8 日          │
├──┼────┼───────────┼───────────┼───────────┤
│  確│法  院  │臺灣高等法院          │臺灣桃園地方法院      │臺灣板橋地方法院      │
├──┴────┼───────────┼───────────┼───────────┤
│合於中華民國96│第2條第1項第3款       │第2條第1項第3款       │第2條第1項第3款       │
│年罪犯減刑條例│                      │                      │                      │
├───────┼───────────┴───────────┴───────────┤
│備          註│1.編號1 、2 所示之罪經接續執行，於94年8 月16日入監執行，於96年2 月12日│
│              │  縮短刑期假釋出監並付保護管束，嗣於96年5 月29日保護管束期滿未經撤銷假│
│              │  釋，其未執行之刑，以已執行論而執行完畢。                            │
│              │2.編號3 所示之罪，前經臺灣板橋地方法院以99年度簡字第7638號判決減刑為有│
│              │  期徒刑2月15日，如易科罰金，以銀元300元即新臺幣900元折算1日確定。    │
└───────┴───────────────────────────────────┘